【裁判字號】    97,訴,1498
【裁判日期】    970620
【裁判案由】    違反毒品危害防制條例
【裁判全文】
臺灣彰化地方法院刑事判決              97年度訴字第1498號
公  訴  人  臺灣彰化地方法院檢察署檢察官
被      告  甲○○
上列被告因毒品危害防制條例案件，經檢察官提起公訴（97年度
毒偵字第1451號），本院行簡式審判程序判決如下：
    主  文
甲○○施用第一級毒品，處有期徒刑玖月；又施用第二級毒品，
處有期徒刑柒月；應執行有期徒刑壹年貳月。
    事實及理由
一、犯罪事實：
  (一)甲○○前因二件煙毒案件，先後經本院判處有期徒刑3年1
    月（83年度訴字第311號判決）、3年8月（83年度訴字第
    1371號判決），二案接續執行，民國（下同）86年3月28日
    假釋出監後，復經撤銷假釋，補服殘刑，92年2月20日縮刑
    執行完畢出監（不構成累犯）。又前因受觀察勒戒、強制戒
    治，於95年7月22日執行完畢出所。
  (二)甲○○仍不知收斂，竟於97年3月26日某時，在彰化縣埔
    心鄉○○村○○路75巷46號自宅，以針筒注射方式，施用第
    一級毒品海洛因1次。另於97年3月26日某時，在同上自宅
    ，以將安非他命至於鋁箔紙上燒烤之方式，施用第二級毒品
    甲基安非他命1次。
  (三)嗣於97年3月27日上午11時30分許，為警在彰化縣二林鎮○
    ○里○○路71號旁之土地公廟內查獲，經警對其採集尿液送
    驗，結果呈毒品「嗎啡、可待因、甲基安非他命、安非他命
    」陽性反應，始悉上情。
二、認定事實之證據及理由：
  (一)被告於本院審理中之自白。
  (二)彰化縣警察局芳苑分局委託檢驗尿液代號與真實姓名對照認
    證單，證明被告接受採尿送驗之事實。
  (三)詮昕科技股份有限公司濫用藥物尿液檢驗報告書，證明被告
    驗尿呈現「安非他命、甲基安非他命、可待因、嗎啡」之陽
    性反應。按行政院衛生署管制藥物管理局93年7月16日管檢
    字第0930006199號函示意見：「依據Clark's Analysis of
    Drugs and Poisons一書第三版之記載：... 第一級毒品海
    洛因亦可代謝成嗎啡，且海洛因常見含有少量6-乙醯可待因
    雜質成分，該成分可代謝為可待因及嗎啡。... 」（參照行
    政院衛生署管制藥品管理局發行「濫用藥物檢驗相關解釋彙
    編」P.14）故可證明被告因施用海洛因而同時檢出「可待因
    、嗎啡」陽性反應。又上述報告中，甲基安非他命之指數超
    過安非他命指數，另依法務部調查局93年5月4日調科壹字
    00000000000號函示意見：「依據英國藥學協會所編之
    Clark's isolation and indentification of drugs乙書..
    記載人體施用甲基安非他命後，在主要代謝物中未改變型態
    之甲基安非他命佔施用劑量達43％，而安非他命則為約5％
    。」（司法院編印，法官辦理刑事案件參考手冊(一)--毒品危
    害防制條例部分-- P.168）被告尿液中排出之部分安非他命
    反應，應係甲基安非他命之代謝物。
  (五)被告自白核與事實相符，足堪採信。本件事證明確，被告施
    用第一、二級毒品犯行，已可認定。
三、論罪科刑：
  (一)核被告所為，係犯毒品危害防制條例第10條第1、2項之施用
    第一、二級毒品罪。被告持有毒品之低度行為，應為施用之
    高度行為所吸收，不另論罪。被告先後施用第一、二級毒品
    ，罪名有異、施用方法不同，應分論併罰。
  (二)量刑審酌：被告自83年有毒品前科以來，十餘年來斷斷續續
    有毒品紀錄，雖經戒治，仍不知悔改而再度施用毒品。被告
    自述未婚，父母健在，自己曾經以臨時工、聯結車司機等為
    業等情，被告犯罪後坦承犯行，態度尚屬良好等一切情狀，
    故量刑如主文，以示懲儆，並定應執行刑。
  (三)另扣案之夾鍊袋2個，被告辯稱是包裝螺絲使用，未曾包裝
    毒品使用等語。檢察官亦未舉證該2個夾鍊袋與施用毒品罪
    有關，故不宣告沒收。
四、適用法律：
  (一)刑事訴訟法第273條之1第1項、第310條之2、第454條第1項
    。
  (二)毒品危害防制條例第10條第1、2項，刑法第11條、刑法第51
    條第5款。
本案經檢察官林宏昌到庭執行職務。
中    華    民    國    97    年    6    月    20    日
                  刑事第八庭     法  官  葉明松
以上正本證明與原本無異。
如不服本判決，應於判決送達後10日內，向本院提出上訴書狀，
上訴書狀應「敘述具體上訴理由」，並按他造當事人之人數附繕
本。「切勿逕送上級法院」。
中    華    民    國    97    年    6    月    20    日
                                 書記官  施秀青
附錄本案論罪法條：
毒品危害防制條例第10條
施用第一級毒品者，處 6 月以上 5 年以下有期徒刑。
施用第二級毒品者，處 3 年以下有期徒刑。


司法院資訊處製作；財團法人民間司法改革基金會備份。
